臺灣板橋地方法院交通事件裁定　　　　　　　　　九十三年度交聲字第一五○八號
　　原處分機關　交通部公路總局臺北區監理所蘆洲監理站
　　異　議　人
　　即受處分人　甲○○
右列異議人因違反道路交通管理處罰條例案件，對於交通部公路總局臺北區監理所蘆
洲監理站於民國九十三年九月二十日以蘆監二字第裁四六－Ｃ00000000號違
反道路交通管理事件裁決書所為之處分，聲明異議，本院裁定如左：
    主  文
異議駁回。
    理  由
一、異議意旨略以：異議人於民國九十三年八月十四日駕駛機車在臺北縣三重市○○
    路被員警攔下，告知異議人闖紅燈，當時異議人表示並不知情，然後警員檢查異
    議人之
    人認為自己並無闖紅燈之事實所以拒絕簽收，如果異議人有闖紅燈之行為，為何
    警員不當場攔下，而是跟蹤從中山路、重陽路直至重新路口，離違規地點已有二
    、三百公尺距離，才將異議人攔下開單，爰依法聲明異議，並請求撤銷原處分云
    云。
二、按汽車駕駛人，行經有燈光號誌管制之交岔路口闖紅燈者，處新臺幣（下同）一
    千八百元以上五千四百元以下罰鍰；又汽車駕駛人有第五十三條情形者，除依原
    條款處罰鍰外，並記違規點數三點，道路交通管理處罰條例第五十三條、第六十
    三條第一項第三款分別定有明文。又按行為人有本條例之情形者，應填製舉發違
    反道路交通管理事件通知單，並於被通知人欄予以勾記，其通知聯依下列規定辦
    理：一、．．．拒絕簽章者，並記明其事由，視為已收受．．．，違反道路交通
    管理事件統一裁罰基準及處理細則第十一條第一項第一款中段亦分別定有明文。
三、經查：本件異議人即受處分人甲○○於九十三年八月十四日晚上八時五分許騎乘
    車牌號碼ＧＧＪ－八九六號重型機車，行駛至臺北縣三重市○○路與重陽路之交
    岔路口時，在管制燈號為紅燈之狀態下闖紅燈，經臺北縣政府警察局三重分局交
    通分隊警員乙○○當場掣單舉發，嗣異議人於同年月二十七日向原處分機關提出
    申訴，經原舉發機關臺北縣政府警察局三重分局於九十三年九月十三日以重警交
    申字第○九三○○三七八二九號函知「甲○○君騎乘ＧＧＪ－八九六號重機車沿
    三重市○○路往重新路方向行駛，行經中山路、重陽路口，當時中山路段變為紅
    燈，黃君停於停止線內（該路口因車流量方向特殊，號誌設計為三時相），即號
    誌轉換後，第二時相由三民、過圳街變為綠燈車輛行駛，中山路段仍為紅燈，惟
    黃君不察仍起駛闖越，為執勤員警攔查闖紅燈屬實」，嗣原處分機關於九十三年
    九月二十日以蘆監二字第裁四六－Ｃ00000000號違反道路交通管理事件
    裁決書，依道路交通管理處罰條例第五十三條及第六十三條第一項第三款之規定
    裁處汽車駕駛人即異議人罰鍰新臺幣一千八百元，並記違規點數三點，異議人於
    同日收受該裁決書後，於同年十月八日提出聲明異議等情，有上開裁決書、掛號
    郵件收件回執、臺北縣政府警察局九十三年八月十四日北縣警交字第Ｃ0000
    0000號舉發違反道路交通管理事件通知單（以下簡稱舉發通知單）、申訴單
    及原舉發機關上開函件影本等件在卷可稽。又證人即舉發本件違規之警員乙○○
    到庭結證稱：本件舉發通知單是我舉發的，中山路、重陽路口是由三個路段所組
    成，是由重陽路、中山路及過圳街所組成，綠燈的順序為重陽路、過圳街、中山
    路，我們當時是在中山路上，我在異議人的後面，當時是重陽路綠燈，號誌變換
    後是過圳街綠燈，異議人就左右看一看就闖紅燈往過圳街的方向騎過去，當時只
    有他一部過去，其他的駕駛人都還停在那裡，我就騎過去，在下一個路口將他攔
    下來。我將他攔下後，就請他出示證件，告知他闖紅燈，異議人一直說他沒有闖
    紅燈，我就將當時他違規闖紅燈的情形告訴他，他還是不承認，我就開單告發，
    並告知他救濟的程序等語（見本院九十三年十二月十三日訊問筆錄）。徵諸證人
    乙○○為依法執行交通勤務之警員，與異議人素不相識，亦無仇隙，則證人自無
    甘冒自身觸犯偽證罪而為不實陳述之理，其證詞應可採信。又按交通警員掣單舉
    發違反道路交通管理處罰條例所列之違規事實，本質上為行政處分，係公務員基
    於職務上權力，依法就特定之具體事件所為具有公法上效果之單方行政行為，基
    於公務員為公法上行為具有公信力之原則，該行政處分當可被推定為真正，其據
    以依法處分之事實認定亦為真正無誤。本此公信原則，立法者以道路交通管理處
    罰條例第九十二條第三項之授權，賦予行政機關制定違反道路交通管理事件統一
    裁罰基準及處理細則，使勤務警員得當機處分以達其維護交通秩序、安全之行政
    目的，否則國家行政勢必窒礙難行。而異議人僅空言泛稱其無上開違規之情，對
    於其主張舉發有誤未能提出相關事證以供調查，本院經查亦無任何證據足資證明
    員警有捏造事實違法取締之情事，則值勤員警本其維護交通秩序、安全職責所為
    之舉發，自應受到合法、正確之推定。又異議人既有前開違規事實遭警攔停而製
    單舉發，其雖當場拒絕簽收舉發通知單，然上揭舉發通知單上業經警記明「拒簽
    收」，依法即視為已收受，故異議人雖當場拒絕簽收該舉發通知單，然對於本件
    違規事實之認定不生影響。綜上所述，異議人騎乘前開機車行經有燈光號誌管制
    之交岔路口闖紅燈之違規事實，堪以認定，是原處分機關據以援引上開規定，裁
    處異議人即受處分人罰鍰新臺幣一千八百元，並記違規點數三點，於法並無違誤
    ，本件異議為無理由，應予駁回。
據上論斷，應依道路交通管理處罰條例第八十七條第二項，道路交通案件處理辦法第
十九條，裁定如主文。
中　　　華　　　民　　　國　　九十三　　年　　 十二 　　月　　二十八　　日
                                  臺灣板橋地方法院交通法庭
                                      法  官  戴  嘉  清
右正本證明與原本無異。
如不服本裁定，應於裁定送達後五日內向本院提出抗告狀。
                                      書記官  許  千  士
中　　　華　　　民　　　國　　九十三　　年　　 十二 　　月　　二十八　　日
